# 关于不需要支付的社保费用处理问题

提问人：cab1207 时间：2020-01-08 11:35:52
陈版主，您好，请教一个问题。我们公司多年前形成社会保险（主要是失业保险）余额挂账，形成原因系我公司并未将当时下岗富余人员推向社会，和当地政府协调后，减少了实际缴纳比例（原按法定比例计提），但无具体文件和纸质批复。 2019 年公司向当地社保机构了解到公司无“欠缴保险”，能否将多年前挂账的余额在 2019 年转回（冲减当期费用），除了内部审批程序外，还需要完善其他工作吗？

回答人：chenyiwei
建议获取以下证据：
1 、当地政府关于如果未将当时下岗富余人员推向社会，则可以少缴社保的相关文件；
2 、以前期间按法定比例计提应交社保的相关依据（可能与上述 1 矛盾）；
3 、目前挂账的负债已累积挂账的年限，考虑是否已过追缴期；
4 、 2019 年公司向当地社保机构了解到公司无“欠缴保险”，具体是何种形式，有无具体的无欠缴证明，该证明的效力如何（建议获取律师意见）；
5 、历史上有无离职员工起诉公司要求补缴社保的情况。